hr-HR: Vrsta provrta za kontrabas klarinet: Cilindrično; Policilindrično; Ostalo
zh-CN: 倍低音单簧管孔径类型: 圆柱形; 多圆柱形; 其他
de: Typ der Kontrabassklarinettenbohrung: Zylindrisch; Polyzylindrisch; Sonstige
bg-BG: Тип отвор на контрабаса: Цилиндрична; Полицилиндрична; Друга
it: Tipo di alesaggio del clarinetto contrabbasso: Cilindrico; Policilindrico; Altro
sk-SK: Typ vnútorného priemeru kontrabasového klarinetu: Valcovitý; Polyvalcovitý; Iné
nl: Type boring contrabasklarinet: Cilindrisch; Polycilindrisch; Overig
lt-LT: Kontrabosinio klarneto skylės tipas: Cilindrinis; Policilindrinis; Kita
pt-BR: Tipo de diâmetro interno do clarinete contrabaixo: Cilíndrico; Policilíndrico; Outro
zh-TW: 倍低音單簧管內徑類型: 圓柱狀; 多圓柱狀; 其他
ru: Тип канала контрабас-кларнета: Цилиндрическая; Полицилиндрическая; Другое
vi: Loại lòng ống của kèn clarinet đại trầm: Hình trụ; Hình đa trụ; Khác
cs: Typ vnitřního průměru kontrabasového klarinetu: Válcové; Polyválcové; Jiné
pt-PT: Tipo de diâmetro interno do clarinete contrabaixo: Cilíndrico; Policilíndrico; Outro
sl-SI: Vrsta vrtine kontrabas klarineta: Cilindrično; Polcilindrično; Drugo
fr: Type de perce de la clarinette contrebasse: Cylindrique; Polycylindrique; Autre
tr: Kontrbas klarnet iç delik tipi: Silindirik; Polisilindirik; Diğer
ko: 콘트라베이스 클라리넷 보어 유형: 원통형; 다중 원통형; 기타
es: Tipo de orificio de clarinete contrabajo: Cilíndrico; Policilíndrico; Otro
th: ประเภทรูภายในของคลาริเน็ตคอนทราเบส: ทรงกระบอก; ทรงกระบอกซ้อน; อื่นๆ
pl: Typ kanału klarnetu kontrabasowego: Cylindryczny; Policylindryczny; Inny
ja: コントラバスクラリネットボアタイプ: 円筒形; ポリシリンダー; その他
nb: Hullype for kontrabass-klarinett: Sylinderisk; Polysylinderisk; Annet
ro-RO: Tip de alezaj pentru clarinet contrabas: Cilindric; Policilindric; Altele
en: Contra-bass clarinet bore type: Cylindrical; Polycylindrical; Other
hu: Kontra basszusklarinét furattípusa: Hengeres; Polihengeres; Egyéb
el: Τύπος οπής κόντρα-μπάσου κλαρινέτου: Κυλινδρική; Πολυκυλινδρική; Άλλο
fi: Kontrabassoklarinetin porauksen tyyppi: Sylinterimäinen; Monisylinterimäinen; Muu
sv: Typ av kontrabasklarinettpipa: Cylindrisk; Polycylindrisk; Annan
da: Type boring på kontrabasklarinet: Cylindrisk; Polycylindrisk; Anden